臺灣桃園地方法院刑事判決　　　　　　　 94年度訴字第934號
公　訴　人　臺灣桃園地方法院檢察署檢察官
被　　　告　辰○○
　　　　　　　　　　　弄4號
指定辯護人　乙○○　律師
被　　　告　丁○○
　　　　　　　　　　（另案臺灣桃園監獄執行中）
指定辯護人　本院公設辯護人　　壬○○
上列被告因強盜等案件，經檢察官提起公訴（94年度偵字第2173
號），本院判決如下：
    主  文
丁○○連續犯強盜罪而強制性交，累犯，處有期徒刑拾壹年，扣
案手銬壹副、手銬鑰匙壹支均沒收。又結夥三人以上搶奪，因防
護贓物、脫免逮捕，而當場施以強暴，累犯，處有期徒刑柒年肆
月。又共同意圖為自己不法之所有，以詐術使人將本人之物交付
，累犯，處有期徒刑伍月。應執行有期徒刑拾捌年陸月，扣案手
銬壹副、手銬鑰匙壹支均沒收。
辰○○意圖為自己不法之所有，結夥三人以上，於夜間侵入住宅
，以強暴至使不能抗拒，而取他人之物，累犯，處有期徒刑柒年
陸月，扣案手銬壹副、手銬鑰匙壹支均沒收。又結夥三人以上搶
奪，因防護贓物、脫免逮捕，而當場施以強暴，累犯，處有期徒
刑柒年貳月。又共同意圖為自己不法之所有，以詐術使人將本人
之物交付，累犯，處有期徒刑伍月。應執行有期徒刑拾肆年拾月
，扣案手銬壹副、手銬鑰匙壹支均沒收。
    事  實
一、丁○○前於民國89年間因竊盜案件，經臺灣苗栗地方法院判
    處有期徒刑10月確定。復於90年間再因違反毒品危害防制條
    例案件，經臺灣苗栗地方法院判處有期徒刑9 月確定。經裁
    定應執行有期徒刑1 年6 月確定，於92年10月8 日縮短刑期
    假釋出監，縮刑期滿日期93 年4月10日，在有期徒刑所餘刑
    期內，未經撤銷假釋以已執行論。辰○○於90年間因違反毒
    品危害防制條例案件，經臺灣高等法院臺中分院判處有期徒
    刑8 月確定，於92年10月18 日 執行完畢。
二、詎丁○○與辰○○2 人猶不知悔改，或由丁○○與辛○○（
    另結）、或由丁○○、辰○○夥同辛○○，與辛○○共同意
    圖為自己不法之所有之概括犯意聯絡及行為分擔，而為下列
    之行為：
(一)93 年12 月10日晚間21時許，在新竹縣新竹市○○路247 號
    「萬家福賣場」旁路邊，辛○○駕駛不詳車號小客車搭載丁○○，尋找作案目標，嗣見丙○○獨自前來開車，由丁○○
    先下車佯裝向丙○○要身分證，供其查驗丙○○是否為其要
    找尋積欠賭債之人，未果，遂返回車內取出辛○○所有足以
    對人之生命、身體、安全構成威脅，而具有危險性之器械長
    約30公分刀械1 支（非槍砲彈藥刀械管制條例管制之刀械，
    未扣案），在丙○○面前晃動，並要丙○○交出身分證，丙○○不從，丁○○即持刀強拉丙○○至辛○○所駕駛小客車
    旁，辛○○見狀不耐久候，乃取出不知何人所有足以對人之
    生命、身體、安全構成威脅，而具有危險性之器械類似手槍
    之鐵製物品1 支（無證據證明為槍砲彈藥刀械管制條例管制
    槍枝）威嚇，由丁○○持該刀械抵住丙○○，辛○○則持該
    鐵製器物指著丙○○，以此強暴方式，共同強押丙○○，進
    入辛○○所駕駛小客車後座，由丁○○持刀看管而剝奪其行
    動自由，辛○○旋駕車在市區內亂逛，丁○○持續要求丙○○交出身分證，未獲應允，丁○○甚為不悅，乃抓住丙○○
    ，辛○○自駕駛座轉身，持車上辛○○所有集束帶1 條、膠
    帶1 捲，分別捆綁丙○○雙手、雙腳後，丁○○徒手搥打丙○○頭部、背部，致其心生畏懼，使之不能反抗後，強迫丙○○交出皮包後，丁○○旋取出皮包內，現金新台幣（下同
    ）3 千元、丙○○所有中國信託商業銀行信用卡、新竹商業
    銀行信用卡、國民身分證、全民健康保險卡、汽、機車駕駛
    執照各1 張、及普達牌565 型、KYOCER甲 牌J66 型之行動電
    話各1 支，並逼問密碼後。旋載同丙○○前往新竹市區金融
    機構自動提款機（下稱ＡＴＭ），以小客車逼近ＡＴＭ方式
    ，同時持疑似手槍鐵製物品瞄準丙○○，威嚇並告以如呼救
    或逃跑，將對其不利，喝令丙○○下車，致丙○○不能抗拒
    ，於先解開丙○○手銬後，強迫其先後持中國信託商業銀行
    信用卡，至新竹國際商業銀行、台新商業銀行所設ＡＴＭ，
    以信用卡預借現金方式，每次提領現金新台幣（下同）3 萬
    元、2 萬元，計8 次（提領3 萬元2 次、提領2 萬元6 次）
    接續提領18萬，再接續提領丙○○在中國信託銀行帳號0000
    -00-00000- 0-0號帳戶現金2 萬元6 次，共提領12萬元，總
    計達30萬元（不含手續費，起訴書誤載為30萬2 千元）後。
    將丙○○載往新竹縣新竹市○○路「真理大學」新竹分部前
    釋放。2 人朋分強盜所得財物，花用殆盡。
(二)93 年12 月20日21時許，在新竹市○○路與和平路口旁之停
    車場內，辛○○駕駛不詳車號小客車搭載丁○○，尋找作案
    目標，嗣見癸○○獨自停車後欲離開時，辛○○即將其駕駛
    小客車逼近癸○○，佯稱癸○○佔用其車位，癸○○聞之返
    回車內欲駕車離去，斯時，丁○○即持不知何人所有足以對
    人之生命、身體、安全構成威脅，而具有危險性之器械木棒
    1 枝（未扣案）下車，逼近癸○○駕駛小客車，對之喝令癸○○搖下車窗，並說：借一點錢花花，癸○○聞之緊張，遂
    將身上現金5 百元交予丁○○，詎丁○○嫌太少，要求癸○○交付10萬元，癸○○表示身上沒有那麼多錢後，與丁○○
    發生爭執，斯時，辛○○即持不知何人所有，足以對人之生
    命、身體、安全構成威脅，而具有危險性之器械水果刀1 支
    （未扣案）下車，逕自開啟癸○○所駕駛小客車右前座車門
    進入車內，癸○○見狀害怕下車欲逃離現場，車外丁○○加
    以攔阻，2 人遂發生扭打，辛○○見狀旋持水果刀架住癸○○脖子，以此強暴方式，致其癸○○心生畏懼，使之不能反
    抗，丁○○並持木棒敲擊癸○○頭部，致癸○○受有頭皮撕
    裂傷，2 人共同強押癸○○進入辛○○原駕駛小客車內後座
    ，由丁○○看管，辛○○並鎖上車門而剝奪其行動自由，隨
    即駕車載同癸○○在新竹市區內繞行，丁○○旋持辛○○所
    有預先準備之膠帶1 捲（未扣案）捆綁癸○○雙手，並矇住
    癸○○眼睛，恫稱：如不配合要將之殺死等語，並逼問提款
    卡密碼後，載著癸○○找尋ＡＴＭ提款。嗣先由丁○○下車
    持提款卡至某郵局ＡＴＭ提款，因操作不當未提得現金，乃
    回車內喝令癸○○說出真正密碼，癸○○答稱原告知密碼無
    誤，辛○○、丁○○遂再將癸○○載回原停車處，由丁○○
    將癸○○押上其小客車內，再駕駛癸○○所有小客車，辛○○則駕駛原小客車緊隨，在新竹市、竹東鎮繞行，最後將癸○○載至某工寮內，由辛○○負責看管，丁○○則駕駛癸○○小客車外出，分別持癸○○所有台新商業銀行、台灣土地
    銀行提款卡下車提款，在合作金庫、臺灣中小企業銀行所設
    之ＡＴＭ，分別接續提領癸○○在台新商業銀行帳號0000-0
    0-0000-000-0帳戶現金，每次提領現金2 萬元，計5 次，共
    提領10萬元，台灣土地銀行帳號0000-00-00 00-0-0 帳戶現
    金，每次提領現金2 萬元，計5 次，共提領10萬元，再回到
    工寮與辛○○會合，同時強取癸○○車內高速公路回數票（
    價值500 元）後，朋分強盜所得財物。至翌日（93年12月21
    日）凌晨3 時許，始由丁○○駕駛癸○○所有小客車搭載癸○○，辛○○駕駛原小客車緊隨，將癸○○載至新竹縣竹東
    鎮○○道路附近釋放，癸○○旋駕車前往行政院衛生署新竹
    醫院驗傷並報警。
(三)93 年12 月30日20時許，在桃園縣中壢市○○路65號「儷晏
    餐廳停車場」內，辛○○駕駛不詳車號小客車搭載丁○○，
    尋找作案目標，嗣見寅○○獨自前來開車，辛○○先以渠等
    所駕駛之自用小客車，停在寅○○所駕車牌號碼7N-2177 號
    自用小客車車後，擋住其出路。嗣辛○○持其所有足以對人
    之生命、身體、安全構成威脅，而具有危險性之器械短鋁棒
    1 枝（未扣案），走近寅○○所駕駛上開小客車旁，叫寅○○搖下駕駛座車窗，並恫嚇稱：「妳做錯事，得罪我的朋友
    ，欠錢不還，今天妳死定。」等語後，寅○○見狀異常緊張
    ，心生畏懼，本欲將車門鎖住，因情急操作錯誤，將4 個車
    門鎖均打開，辛○○隨即進入寅○○所駕車輛駕駛座內，將
    寅○○推向右前座，寅○○上半身斜倒右前座，丁○○即打
    開右前車門，持前與辛○○在新竹縣新竹市某處購買之手銬
    1 副（未扣案），銬住寅○○之雙手而剝奪其行動自由，並
    致其心生畏懼，使之不能反抗，丁○○旋即強行取走寅○○
    之皮包（內有全民健康保險卡、國民身分證、汽車駕駛執照
    、台新商業銀行現金卡、小皮夾、保險等相關證照、零錢及
    寅○○管領之洧淋企業有限公司之彰化銀行提卡款等物）。
    因寅○○害怕不斷掙扎、呼救，遂跌落小客車外。此時辛○○與丁○○合力強行將寅○○抬至渠等所駕駛之車輛後座內
    。期間辛○○並持其所有之短鋁棒1 枝（未扣案）敲擊寅○○之頭部、頸部、手腳，使之受有左頭部挫傷、血腫、壓痛
    ，上唇及下額挫傷、青腫、壓痛，頸部疼痛、壓痛，兩手腕
    及兩足踝紅腫、壓痛等傷害，丁○○於強押寅○○上車後，
    勒住其脖子，喝稱：「不相信妳開這種車會沒有錢」等語，
    辛○○旋恫稱：「如沒錢要將其送去接客，並拍裸照」等語
    ，並持另1 副手銬（含鑰匙1 支）將寅○○之雙腳銬住，並
    取出不知何人所有電擊棒1 枝（未扣案），準備要電擊寅○○，致寅○○被迫告知其管領之洧淋企業有限公司彰化銀行
    存摺內有6 萬元。辛○○與丁○○乃將寅○○載往桃園縣龍
    潭鄉○○路○○段28號「龍潭農會」之ＡＴＭ，喝令寅○○
    下車提款，並恫稱：「如呼救就要殺死伊，並殺死伊全家。
    」等語，並持寅○○之證件，要求其下車提款前先行背誦其
    住址，以供核對後，寅○○迫於無奈，遂下車持提款卡，接
    續3 次（每次提領2 萬元），從洧淋企業有限公司在彰化商
    業銀行北中壢分行，帳號0000-0 0-00000-0-00 號帳戶內提
    領現金，共提領6 萬元後，辛○○再取走寅○○所有之行動
    電話1 具（序號為0000 00000000000號，不含IC卡），旋將
    寅○○載往桃園縣龍潭鄉龍潭大池附近釋放，並交給寅○○
    1 千元車資，餘則留供己用。
(四)94 年1月12日凌晨1 時許，辛○○、丁○○及辰○○3 人駕
    駛上開搶自丑○○處，改懸掛辛○○、辰○○共同竊得V2-2
    481 號車牌（詳後述）之賓士小客車，基於共同犯意聯絡及
    行為分擔，尋找作案目標，見成年女子編號0000-0000 號（
    姓名、年籍均詳卷，下稱Ａ女）獨自駕車，認適值深夜有機
    可乘，即尾隨Ａ女所駕之車牌號碼5N-9xxx 號（車號詳卷）
    自用小客車至桃園縣中壢市○○路○ 段367 之3 號地下室停
    車場時，尾隨Ａ女進入地下室停車場後，向Ａ女諉稱，Ａ女
    駕駛車輛擦撞渠等人之賓士小客車，要求賠償3 萬元，因Ａ
    女子聲稱未與渠之賓士小客車發生擦撞，且身上無3 萬元現
    金等語，渠等聞之不悅，旋對Ａ女拳打腳踢後，即持布製頭
    套將Ａ女之頭部套住，並由辰○○、丁○○將之強押至渠等
    所駕駛賓士小客車後座內，並以辛○○所有手銬1 副將Ａ女
    雙手銬在前座椅背上後，再由辰○○、丁○○分做兩側看管
    而剝奪其行動自由，致Ａ女心生畏懼，使之不能反抗，再將
    Ａ女載往新竹縣竹東鎮○○路59號「千禧園汽車花園旅館內
    」，渠將Ａ女雙手銬在房間內之情趣椅上，強盜Ａ女皮包（
    皮包內有面額50,720元、付款人中國信託銀行支票1 張、鑽
    石30分1 顆、行動電話2 具、手錶1 只、現金3,900 元、信
    用卡2 張及身分證、全民健康保險卡、汽車駕駛執照、行車
    執照各1 張等物）。嗣丁○○趁辛○○、辰○○入廁（浴室
    ）單獨看管Ａ女之機會，單獨起意，徒手抓住、按壓Ａ女頭
    部，強迫Ａ女為其口交，硬將陰莖塞入Ａ女口中而強制性交
    得逞。迨辰○○、辛○○入廁完畢出來後，丁○○快速拉起
    褲子拉鍊，3 人並在床舖上翻找Ａ女皮包內財物。嗣渠等又
    將該Ａ女帶回其住處，要求Ａ女撥打電話請朋友送錢至其住
    處，期間Ａ女虛予應付，以鬆懈渠等心防，並同時電請友人
    前來協助。嗣因Ａ女友人方文媜接獲Ａ女電話，察覺有異遂
    趕往Ａ女住處，見Ａ女表情有異，要求辛○○等人返還Ａ女
    之證件，始願意給錢，斯時辛○○、丁○○聞之，先行到樓
    下查看有無異狀，辰○○則留在樓上看管，方文媜旋再撥打
    電話予其他友人，辰○○見狀以電話通知樓下辛○○、丁○○後，即下樓與辛○○、丁○○一同離去。Ａ女旋報警。嗣
    丁○○並將強盜所得上述支票1 張，交付轉讓予不知情友人
    戊○○清償債務，戊○○再交由其妻向庚○○向因銀行提示
    ，因該支票已遭Ａ女掛失止付，而不獲付款。
三、丁○○、辰○○應辛○○邀約，商議外出找尋行搶目標，議
    畢，搭乘由辛○○駕駛，其獨自前於94年1 月10日下午某時
    ，在新竹縣竹北市○○○路與自強五路口，竊得車牌號碼甲H
    -7972 號小客車，找尋行搶目標。於94年1 月10日21時許，
    在新竹縣新竹市○區○○里○○路104 號前，見成年年輕女
    子丑○○獨自駕駛車牌號碼7W-3718 號賓士自用小客車行經
    該處。3 人竟另行共同基於意圖為自己不法所有之搶奪犯意
    聯絡及行為分擔，商定先由辛○○駕駛自用小客車搭載丁○○與辰○○，以製造假車禍之方式，並辰○○下車分散對方
    注意力，改由丁○○駕駛原小客車，搭載接應辰○○逃離現
    場。議畢，辛○○即追撞丑○○所駕駛車牌號碼7W-3718 號
    賓士自用小客車，迨丑○○未熄火下車，詢問為何追撞其座
    車時，辛○○下車佯稱道歉，辰○○則依原分工方式，自原
    搭乘車輛右前座下車，在旁走動，以分散丑○○注意力，丁○○則自後座移位至其原搭乘車輛駕駛座旁，迨丑○○以電
    話與其男友即車主楊文龍聯繫時，辛○○趁丑○○不備之際
    ，打開賓士車車門即跳上丑○○之座車（車內尚有丑○○皮
    包1 個、內有現金約3 千元、身分證、汽車駕駛執照、機車
    行車執照、健康保險卡、中國信託銀行信用卡、國泰世華銀
    行信用卡、萬泰銀行金融卡及化妝品等），將之駛離現場，
    丁○○則依原計畫迅即進入原車輛駕駛座開車，辰○○見狀
    旋快速坐上已換由丁○○駕駛之原車輛離開。辛○○甫得手
    ，正欲逃離現場，丑○○見狀抓住賓士車駕駛座車門阻擋其
    離去，並大聲高喊：「你要幹嘛」等語，詎辛○○為防護贓
    物及脫免逮捕，竟當場猛踩油門加快行車速度以拖行丑○○
    之方式，施以強暴行為，而於拖行10餘公尺後（起訴書誤載
    為約50公尺），在轉彎處甩下丑○○，致其頭、手、腳受傷
    ，丑○○旋記下辛○○3 人原駕駛車輛車牌，委由男友楊文
    龍報警。
四、辛○○搶得上揭賓士車後，唯恐遭查察，竟與辰○○共同基
    於意圖為自己不法所有之概括犯意聯絡，囑由辰○○持賓士
    車上客觀上足以對人之生命、身體、健康，構成威脅之器械
    螺絲起子1 支（未扣案），於94年1 月11日夜間某時，至桃
    園縣龍潭鄉○○路530 號旁空地，竊取己○○○所有號碼V2
    -248 1號車牌兩面，得手後，交由辛○○改懸掛於搶得之上
    揭賓士小客車，再駕駛改懸掛車牌賓士車共犯前述二、 (四
    )案 。恐形跡敗露，復於同年1 月間中旬某日，再囑由辰○○持同一螺絲起子至桃園縣中壢市某處，竊取已先由不詳人
    士於同年月上旬，在新竹縣竹北市○○街711 巷巷口竊取，
    停放於上址，現由該不詳人士管領使用，子○○所有號碼JU
    -4568 號車牌兩面，得手後交由辛○○改懸掛於上揭賓士車
    上。
五、丁○○與辰○○另共同基於意圖為自己不法之所有之犯意聯
    絡及行為分擔，於94年1 月17日18時53分許，由丁○○駕駛
    上開自丑○○所搶奪之自用小客車，改懸掛竊得號碼JU-456
    8 號車牌搭載辰○○，共同前往設於新竹縣關西鎮牛欄河63
    之5 號「正新加油站」，由辰○○向該加油站之員工卯○○
    佯稱欲加滿油及購買10本高速公路回數票，卯○○因而陷於
    錯誤，乃交付10本回數票價值3,800 元（每本10張，起訴書
    誤載為38,000元，存根號碼為00000000號至00000000號）及
    為其所駕上開自用小客車加滿95無鉛汽油（價值1,060 元）
    ，未付款，丁○○旋即駕駛上開車輛搭載辰○○加速駛離現
    場，卯○○始知受騙。嗣丁○○與辰○○經警於94年1 月22
    日下午5 時許，在新竹縣竹東鎮○○路○ 段265 號「愛德美
    汽車賓館」303 號房拘提到案，並扣得辛○○所有供共同犯
    罪所用之手銬1 副、鑰匙1 支。
六、案經桃園縣政府警察局中壢分局報請臺灣桃園地方法院檢察
    署檢察官偵查起訴。
    理  由
一、訊據被告丁○○對於上揭事實二、（一）至（三）強盜犯行
    ，並持被害人癸○○金融卡至ＡＴＭ提領款項，上揭事實五
    詐欺犯行，於本院審理時坦承不諱；惟對上揭事實二、（四
    ）強盜強制性交犯行，辯稱：當時確與Ａ女所駕駛車輛發生
    車禍，始要求Ａ女賠償；並否認強行要Ａ女對其口交云云，
    對上揭事實三之準強盜犯行，辯稱：是辛○○當時駕車打瞌
    睡不小心追撞丑○○駕駛賓士小客車，在辛○○、辰○○下
    車與丑○○商談賠償事宜時，不知為何辛○○突然開走賓士
    小客車云云。被告辰○○對於上揭事實五詐欺犯行，於本院
    審理時坦承不諱；惟對於上揭事實二、（四）強盜犯行，辯
    稱：因Ａ女駕車擦撞其與辛○○、丁○○搭乘賓士小客車，
    是Ａ女自願處理賠償其車子損失，並未強盜Ａ女財物，對於
    上揭事實三之準強盜犯行，辯稱：不知道辛○○為何突然開
    走丑○○之賓士小客車，與辛○○並無犯意聯絡云云，對於
    上揭事實四加重竊盜犯行，辯稱：僅其1 人單獨為之，且僅
    竊取1 次車牌云云。經查：
(一)、本件認定事實所引用之本件卷內所有卷證資料（包含人證
    與文書證據、物證等證據），並無證據證明係公務員違背法
    定程序所取得，且當事人、辯護人於審判期日陳明：「（對
    於準備期日詰問證人之筆錄、函查等均不排除證據能力，是
    否同意？）同意」，又本件被告以外之人於審判外之陳述，
    亦無刑事訴訟法第159 條之1 至之3 所規定之不得作為證據
    之情形，且卷內之文書證據，亦無刑事訴訟法第159 條之4
    之顯有不可信之情況與不得作為證據之情形，則依刑事訴訟
    法第159 條至159 條之5 之規定，本件認定事實所引用之本
    件卷證所有證據（包含人證與文書證據、物證等證據），以
    及包括共同被告與被告以外之人在審判外之陳述，既經當事
    人於審判程序同意作為證據，本院審酌該言詞陳述或書面陳
    述作成時之情況，認為適當，亦得為證據之刑事訴訟法第15
    9 條之5 第1 項與第2 項之規定，認為均有證據能力，合先
    敘明。
(二)、被告丁○○強盜丙○○、癸○○、寅○○財物部分：
    上揭事實二、（一）、（二）、（三）所示犯行，分據證人
    即被害人丙○○於警詢及本院審理時（94年偵字第2173號卷
    第227 、228 頁、本院卷〈一〉第123 至132 頁）、證人即
    被害人癸○○於警詢、本院審理時（見同上偵卷第173 至17
    7 、第221 至223 頁、本院卷〈一〉第133 至139 頁）、證
    人即被害人寅○○於警詢、檢察官訊問及本院審理時證述綦
    詳（見同上偵卷第35至37頁、第109 至111 頁、本院卷〈一
    〉第139 至144 頁）。而被告丁○○上揭事實二、（一）犯
    行，並有被害人丙○○之中國信託商業銀行信用卡帳單、丙○○在該行帳號0000-00-00000-0-0 號帳戶歷史交易查詢表
    各1 紙在卷足憑（見本院卷〈一〉第156 、157 頁）；上揭
    事實二、（二）犯行，並有被害人癸○○之診斷證明書、被
    害人癸○○之台新商業銀行、台灣土地銀行之帳戶交易明細
    表各1 份、及被告丁○○持被害人癸○○上揭銀行金融卡提
    款時遭ＡＴＭ監視錄影系統拍攝之翻拍照片6 張在卷可憑（
    見同上偵卷第165 至172 頁）；上揭上揭事實二、（三）之
    犯行，並有被害人寅○○管領之洧淋企業有限公司之彰化銀
    行帳號0000-00-00000-0-00號帳戶交易明細表、診斷證明書
    各1 份存卷足參；且被害人寅○○於本院審理時當庭指訴：
    被告丁○○右手手掌上有一個類似胎記的記號一節，亦據本
    院當庭勘驗屬實，有本院勘驗筆錄、被告丁○○右手掌照片
    2 張存卷足佐（見本院卷〈一〉第142 、144 、150 頁）。
    足見此部分事實除被告丁○○不利於己之自白外，並有上述
    補強證據足佐，堪認被告丁○○自白與事實相符，應堪採信
    。
(三)、被告丁○○、辰○○共同強盜Ａ女及丁○○對Ａ女強制性
      交部分：
    (1)上揭事實二、（四）所示被告丁○○、辰○○共同強盜Ａ
      女財物部分：
    被告丁○○、辰○○與辛○○諉稱，Ａ女駕駛小客車擦撞
      其賓士小客車，要求Ａ女交付3 萬元，遭拒絕後，即共同
      在上揭地下室停車場，毆打Ａ女後並強押Ａ女上車，即持
      布製頭套將Ａ女頭部套住，並由辰○○、丁○○將之強押
      至渠等所駕駛賓士小客車，復以共同被告辛○○所有之手
      銬1 副銬住Ａ女，並由辰○○、丁○○分坐於Ａ女兩側看
      管，強行載至賓館，將Ａ女以同一手銬，銬住於情趣椅上
      後，強盜Ａ女皮包內財物等情，已據Ａ女迭於警詢、檢察
      官訊問時及本院審理時證述明確在卷（見同上偵卷第47至
      50 頁 、第102 頁、本院卷〈一〉第112 頁、本院卷〈二
      〉第36至38頁）。被告丁○○對於上揭以製造假車禍為由
      ，強盜Ａ女財物之事實，已據被告丁○○於警詢時坦認在
      卷。且同一事實，並經檢察官提示94年1 月22日及1 月23
      日警詢筆錄後，詢問：「內容是否實在？是否出於自由意
      願下所為陳述？有無受到強暴脅迫？是否看完筆錄後才簽
      名？」，被告丁○○答稱：「除了94年1 月23日警詢筆錄
      中所述竹東鎮賓館（按即為千禧園汽車花園旅館，偵查筆
      錄誤載為竹北賓館）那件，我們並沒有毆打被害人，及我
      沒要求被害人口交（詳後述），是被害人主動說要對我們
      3 人口交，但我們3 人在場都沒有，餘皆實在、是、無、
      是。」等情（見同上偵卷第139 頁）。另被告辰○○於檢
      察官提示94年1 月22日及1 月23日警詢筆錄後，詢問：「
      內容是否實在？是否出於自由意願下所為陳述？有無受到
      強暴脅迫？是否看完筆錄後才簽名？」，被告辰○○答稱
      ：「實在、是、無、是。」等情（見同上偵卷第141 頁）
      。而被告丁○○、辰○○如何以諉稱車禍方式，要求被害
      人Ａ女賠償3 萬元，在Ａ女未應允後，即共同毆打Ａ女等
      情，亦據被告丁○○、辰○○於警詢中供述明確（見同上
      偵卷第15至16頁、第28頁）。互核被告丁○○、辰○○上
      揭供述核與被害人Ａ女指訴情節相符。
    另證人即接獲Ａ女電話趕往暸解之友人方文媜於檢察官訊
      問時亦結證稱：94年1 月12日凌晨5 時許在家中接到Ａ女
      打來的電話，叫我提領3 萬元給她，我就去提領3 萬元後
      ，趕到Ａ女住處，後來Ａ女就由1 個男子（經指認為辰○○）陪同下來，我就跟她們上去，進入Ａ女住處後看到兩
      名男子（丁○○、辛○○）躺在客廳沙發上，後來辰○○
      就叫醒該兩名男子，我便問他們是什麼情形，Ａ女就一直
      叫我拿3 萬元給他們，因為我看到他們很多人害怕，準備
      要打電話給我朋友，辰○○不准我打電話，期間我看到Ａ
      女嘴巴好像有流血乾掉的樣子等語（見同上偵卷第106 頁
      ），益見Ａ女指訴遭被告辰○○、丁○○、辛○○以發生
      車禍為由，毆打後強押上車以手銬銬住Ａ女，使之不能抗
      拒，先載至汽車旅館，再押往Ａ女住處強索財物，應堪採
      信。否則Ａ女與被告3 人素不相識，為何於深夜與3 名男
      子前往汽車賓館？為何會願意與被告3 人至其住處？Ａ女
      為何會受傷？退而言之，縱如被告辰○○、丁○○所稱：
      Ａ女是志願賠償其車禍損失云云，惟查賠償車禍損失，可
      於留下聯絡方式，待修復後，賠償款項，抑或請修車廠估
      價後賠付，均不必於深夜至汽車旅館洽談賠償事宜。綜述
      ，被告辰○○、丁○○於本院審理時翻異前詞，顯係情虛
      杜撰之詞，不足採信。自應以被告丁○○、辰○○於警詢
      及檢察官訊問時之供述為可採。
    被告丁○○、辰○○復辯稱：其無強盜不法意圖云云。但
      查，Ａ女被強盜之財物中，其中有面額50,720元、付款人
      中國信託銀行支票1 張，被告丁○○嗣將該支票交付轉予
      不知情友人戊○○清償債務，戊○○再交由其妻向庚○○
      向銀行提示，因該支票已遭Ａ女掛失止付，而不獲付款等
      情，已據證人戊○○、庚○○於本院審理時證述在卷（見
      本院卷〈二〉第123 、124 頁），並有該支票、退票理由
      單、掛失止付票據提示人資料查報表、票據掛失止付通知
      書、遺失票據申報書影本各1 紙在卷可憑（見本院卷〈二
      〉第96至99頁）。故縱如被告辰○○、丁○○所稱：Ａ女
      自願賠償渠等車禍損失3 萬元云云，則被告等既已取得上
      揭面額支票，已超出被告等人要求賠償金額，為何又將Ａ
      女強押返回其住處，要求Ａ女打電話請友人送錢，顯見被
      告等人有強盜意圖灼然甚明。而Ａ女將強盜所失之上揭支
      票掛失止付，益見其指訴遭強盜財物為真，否則豈甘冒誣
      告刑責追訴。
    (2)上揭事實二、（四）所示被告丁○○對Ａ女強制口交部分
      ：
    被告丁○○強制性交犯行，除據Ａ女於初次警詢時指稱：
      歹徒把我帶到竹東一家賓館（按即千禧園汽車花園旅館）
      後，把我綁在情趣椅上面，之後二名歹徒進廁所（浴室）
      ，未進浴室那名歹徒用手拉我的頭髮，靠近他的生殖器，
      幫他實施口交，後來二名歹徒從廁所出來，他才將我的頭
      髮往後拉，才停止口交行為，並未射精等語（見本院卷〈
      一〉第11 2頁）。於第2 次警詢時指稱：歹徒把我押到汽
      車旅館內，銬在情趣椅上，（旅館監視錄影設備）翻拍照
      片甲 之男子（按即辛○○，警方以成列指認方式，提供8
      張照片供Ａ女指認）及照片編號002 （按即辰○○）他們
      在廁所（浴室），相片B 之男子（按即丁○○）要我幫他
      口交，我說不要，他就用手強拉我的頭髮靠近他的生殖器
      ，幫他實施口交行為，後來另二名歹徒從廁所出來，他才
      將我的頭髮往後拉，才停止要我幫他口交這個行為，而未
      射精等語（同上偵卷第48頁）。繼於本院審理時證稱：他
      們把我帶到新竹縣竹東鎮一家賓館，將我銬在一張情趣椅
      上，接著有兩名歹徒就去廁所，另一個歹徒就站在旁邊看
      住我，叫我幫他口交，我拒絕，但是他用手壓住我的頭往
      他的下體靠近，叫我幫他口交，在口交過程中，另外兩名
      歹徒從廁所出來，那名歹徒就趕快把褲子拉鍊拉起來等語
      （見本院卷〈二〉第37頁）。互核Ａ女指訴，雖對於被告
      丁○○違反其意願，強制Ａ女對之口交之細節部分或有不
      一，惟此並不違背日常生活經驗法則，且其陳述遭被告丁○○強制性交之基本事實始終相一致。另證人即Ａ女之友
      人方文媜於接獲電話，趕至Ａ女住處，並陪同Ａ女至派出
      所製作筆錄時，聽到Ａ女向警察陳述遭受歹徒強制性侵害
      等情，復據證人方文媜於偵查中證述明確（見同上偵卷第
      106 頁）。綜述，要非確遭不認識之被告丁○○強迫口交
      ，事關名節，被害人Ａ女應無於警訊時、偵查中，甚於本
      院審理後結證，甘冒偽證刑責，編織遭被告丁○○強迫口
      交之理。是知，被告辛○○、丁○○、辰○○於上述時間
      ，強押Ａ女至「千禧園汽車花園旅館」房間內，期間Ａ女
      確曾遭被告丁○○強迫口交等事實應可認定。
    Ａ女於94年1 月12日凌晨2 時15分許，在被告3 人強押至
      先前搶得已改懸掛號碼V2-2481 號賓士小客車後，載至新
      竹縣竹東鎮○○路59號「千禧園汽車花園旅館」，渠等預
      先承租房間內，而該房間內確有情趣椅，迨於同日凌晨4
      時15分許始將Ａ女強押載離開賓館等情，除Ａ女指訴外，
      並有該賓館監視錄影設備中翻拍照片5 張附卷足佐（見同
      上偵卷第59至62頁）。另在該賓士小客車內後腳踏板上所
      採集毛髮，經送請ＤＮＡ比對結果，與Ａ女型別相同。所
      採集煙蒂，經送請ＤＮＡ比對結果，與被告辰○○、丁○○型別相同，有內政部警政署刑事警察局94年5 月11日刑
      醫字第0940036668號鑑驗書在卷可憑（見本院卷〈一〉第
      52 頁）。 由此足見Ａ女指訴遭被告3 人強押上車後，被
      告辛○○駕車，由被告丁○○、辰○○在後座分坐其兩旁
      看管Ａ女，信而有徵。
    被告丁○○、公設辯護人雖均辯稱：被告丁○○之性器官
      有入珠，且係於性器官之中間，被害人Ａ女應會感覺到有
      異物，Ａ女自警詢及偵審中，均未提及丁○○之性器官特
      徵，其證言真實性顯值懷疑云云。查，經本院勘驗結果：
      諭請法警拍照，暨證人即拍照法警謝強生於本院審理時結
      證：在候保室拍照時，與被告丁○○之生殖器在相距不到
      半公尺的距離內拍照，經肉眼先行檢視結果，在龜頭上方
      兩側兩、三公分各有一處突起肉球，但我本身沒有入珠的
      經驗，所以無法判斷那是否就是入珠等語有本院勘驗筆錄
      及被告丁○○性器官照片2 張在卷可按（見本院卷〈二〉
      第145 頁）。故縱如被告丁○○、公設辯護人所稱被告丁○○在龜頭上方兩側2 、3 公分各有一處突起肉球係入珠
      所致，認被告丁○○如對被害人Ａ女以口交方式實施性侵
      害，則其行為時陰莖應係呈勃起之狀態，入珠處應會呈突
      起狀，Ａ女應可感覺到陰莖中段處有突出物，Ａ女未感覺
      歹徒之生殖器有何特徵，應與常情有違。惟查，被害人Ａ
      女當時係處於遭歹徒以製造假車禍方式，強押至汽車旅館
      中，且被銬在情趣椅上並矇眼，當時顯處於驚惶情狀，在
      被人以性器官強塞入口及本身有所排拒之情形下，如何期
      待其能感覺出歹徒之性器官有何特徵？其僅感覺出係男子
      之性器官，尚難認有何違於常情之處，該部分應認不足為
      被告丁○○有利之認定。另被告辰○○於本院準備程序時
      供稱：Ａ女指訴遭丁○○強行口交時，其不在賓館房間內
      ，所以不知道有無這件事情等語，共同被告辰○○當時既
      不在現場，故其此部分供述，無從作為對被告丁○○有利
      、不利之認定。
(四)、被告丁○○、辰○○共同搶奪丑○○駕駛賓士小客車，為
      以強暴方式防護贓物及脫免逮捕之準強盜犯行部分：
    (1)上揭事實三、被告辛○○與辰○○、丁○○，共同以製造
      假車禍之方式，並商定由被告丁○○駕駛原小客車，被告
      辰○○下車分散對方注意力。議畢，被告辛○○即追撞丑
      ○○所駕駛車牌號碼7W-3718 號賓士自用小客車，迨被害
      人丑○○未熄火下車詢問為何追撞其座車時，被告辛○○
      下車佯稱道歉，被告辰○○則依原分工方式，自原搭乘車
      輛右前座下車，在旁走動，以分散丑○○注意力，被告丁○○則自後座移位至其原搭乘車輛駕駛座旁，迨丑○○以
      電話與其男友即車主楊文龍聯繫時，辛○○趁丑○○不備
      之際，打開賓士車車門即跳上丑○○之座車，將之駛離現
      場，被告丁○○則依原計畫迅即駕駛原車，載送接應被告
      辰○○離開。辛○○甫得手，正欲逃離現場，丑○○見狀
      抓住賓士車駕駛座車門阻擋其離去，並大聲高喊：「你要
      幹嘛」等語，詎辛○○為防護贓物及脫免逮捕，竟加速油
      門駛離現場，丑○○因而遭拖行10餘公尺，在轉彎處遭甩
      下，致其頭、手、腳受傷等情，已迭據證人即被害人丑○○於警詢、檢察官訊問時及本院審理時證述在卷（見同上
      偵卷第41、42、113 至115 頁、本院卷〈二〉第55至57頁
      ）。並有贓物領據、桃園縣政府警察局車輛尋獲通報單各
      1 紙在卷足憑；另外，復有在上揭賓士小客車內後腳踏板
      上採集之煙蒂，經送請作ＤＮＡ比對結果與被告辰○○型
      別相同，有內政部警政署刑事警察局94年5 月11日刑醫字
      第09400366 68 號鑑驗書在卷足憑。
    (2)被告丁○○、辰○○固坦認於上揭時地，搭乘被告辛○○
      所駕駛之小客車，追撞丑○○所駕駛上揭賓士小客車，惟
      辯稱：當時辛○○精神不濟，才會追撞被害人車輛，是真
      的發生車禍，並非以製造假車禍方式，搶奪被害人財物，
      渠等不知辛○○會開走被害人賓士小客車，並拖行被害人
      云云。惟查：被告辛○○於下手搶奪丑○○所駕駛賓士小
      客車前，即已囑由被告丁○○駕駛原先所搭乘小客車等情
      ，已分據被告丁○○、辰○○於警詢及檢察官訊問時坦認
      在卷（見偵卷第139 、141 頁）。甚且，被告丁○○於本
      院審理時供稱：當時是辛○○叫辰○○下車去看要如何處
      理，後來辛○○過來跟我說叫我開自己的車，他要去開對
      方的車等語（見本院卷〈二〉第61頁）。衡情，被告丁○○、辰○○若未與被告辛○○先商定分工情節，豈會於被
      告辛○○趁被害人不注意之際，搶奪賓士小客車後，被告
      辰○○旋迅急返回原車，撘乘已換由被告丁○○駕駛之原
      車之理。復觀之，被害人丑○○所駕駛之賓士小客車，遭
      搶奪後，由被告3 人謀議後，改懸掛推由被告辰○○竊取
      他人車牌（詳後述），以免遭人察覺。再由被告3 人駕駛
      上揭賓士小客車，共犯上揭事實二、（四）強盜犯行；嗣
      再由被告丁○○、辰○○2 人共同駕駛上開車輛，至設於
      新竹縣關西鎮牛欄河63之5 號之「正新加油站」，佯稱欲
      加滿油及購買10本高速公路回數票，於取得回數票加滿油
      後，未付款即揚長而去（詳後述）。凡此諸端均見被告丁○○、辰○○2 人與被告辛○○謀議分工後始共同為之甚
      明，否則被告丁○○、辰○○既已明知上揭賓士小客車，
      係以準強盜方式所取得，為何毫無警惕之心，猶共同搭乘
      犯案。是此部分犯行，應以被告丁○○、辰○○於警詢及
      檢察官訊問時之供述較為可採。雖被告丁○○、辰○○2
      人於被告辛○○下手行搶賓士小客車後，再以上述強暴方
      式，防護贓物及脫免逮捕，並未直接下手與實施，僅分別
      由被告辰○○下車走動以分散被害人丑○○注意力，丁○○則自後座移位至其原搭乘車輛駕駛座旁以接應被告辰○○離開現場，惟其與被告辛○○既有準強盜丑○○賓士小
      客車（含車內財物）之犯意聯絡，負責之工作即便因個人
      關係而有所不同，要屬行為分擔之問題，並不影響被告3
      人共同實施
      本件準強盜之犯意聯絡與行為分擔犯行。是被告丁○○、
      辰○○此部分犯行，應堪認定。
(五)、上揭事實四，被告辰○○共同連續攜帶兇器竊取車牌部分
      ：
    (1)被告辰○○上揭事實四所示時、地，與被告辛○○共同基
      於意圖為自己不法所有之概括犯意聯絡，受被告辛○○囑
      託，攜帶搶自賓士小客車上客觀上足以對人之生命、身體
      、健康，構成威脅之器械螺絲起子1 支，連續竊取被害人
      己○○○所有號碼V2 -2481號車牌，及子○○所有號碼JU
      -4568 號車牌各兩面後，分別交被告辛○○改懸掛於搶得
      小客車等情，已據被告辰○○於警詢及檢察官訊問時供述
      在卷（見同上偵卷第29、第141 頁）。核與證人即被害人
      己○○○、子○○於本院審理時證述車牌遺失情節相符（
      見本院卷〈二〉第64、119 頁）。此外，並有上揭兩車牌
      之車輛竊盜、車牌失竊資料個別查詢報表─查詢認可資料
      在卷可憑。故除辰○○不利於己之自白外，並有上述補強
      證據足佐，堪認被告辰○○自白與事實相符，應堪採信。
    (2)雖被告辰○○辯稱：其現在執行竊盜有期徒刑10月案件，
      與此部分竊盜犯行有連續犯裁判上一罪關係云云。但查，
      被告辰○○另於94年1 月6 日晚上8 時許，行經新竹縣竹
      東鎮○○里○○路○ 段東西向快速道路橋下時，因無交通
      工具返回其位於苗栗縣頭份鎮之住處，持其綽號「阿志」
      之不詳姓名友人所有鑰匙1 支、客觀上可傷害人體供兇器
      使用之活動扳手1 支，以該活動扳手撬開陳永剛所有停放
      在該地車號ＪＫ─0577號自用小客車駕駛座車門，並使用
      該鑰匙啟動該汽車，竊取該汽車，將該車駛離該地，供己
      使用，嗣於94年1 月8 日凌晨零時30分許，在新竹縣竹東
      鎮○○路○ 段上智國小後方遭警查獲等情，有臺灣新竹地
      方法院94年度易字第200 號判決在卷足按，則被告辰○○
      竊取該車號ＪＫ─0577號自用小客車，係作為自己代步用
      。與本案被告辰○○受被告辛○○囑託竊取上述車牌，改
      懸掛於共同搶得賓士小客車上，以掩飾該賓士小客車真正
      號牌，以免遭警察覺，則被告辰○○此部分加重竊盜犯行
      ，顯係與被告辛○○謀議後另行起意為之。與被告辰○○
      正執行竊盜案件，顯非基於概括犯意所為，顯與連續犯之
      構成要件有間，被告辰○○容有誤會。
(六)、上揭事實五，被告丁○○、辰○○共同詐欺卯○○部分：
      被告丁○○、辰○○共同於94年1 月17日18時53分許，由
      丁○○駕駛上開自丑○○所搶奪之自用小客車，改懸掛竊
      得號碼JU-4568 號之車牌搭載辰○○，共同前往設於新竹
      縣關西鎮牛欄河63之5 號之「正新加油站」，由辰○○向
      該加油站之員工卯○○佯稱欲加滿油及購買10本高速公路
      回數票，卯○○不疑乃交付10本回數票（價值3,800 元）
      及為渠等所駕上開自用小客車加滿95無鉛汽油（價值1,06
      0 元），未付款，丁○○旋即駕駛上開車輛搭載辰○○加
      速駛離現場等情，迭據丁○○、辰○○於警詢、檢察官訊
      問時、本院審理時供認不諱。核與證人即被害人卯○○於
      本院審理時證述情節相符（本院卷〈二〉第61至63頁）。
      並有翻拍自「正新加油站」監視錄影設備之照片5 張、高
      速公路號碼為00000000號至00000000號回數票之存根表1
      張存卷可佐。此部分事實，除被告丁○○、辰○○不利於
      己自白外，並有上述補強證據。足認被告2 人自白與事實
      相符，應堪採信。
(七)、此外，復有被告辛○○所有供共同犯強盜所用之手銬1 副
      、鑰匙1 支扣案可證。是綜上所述，被告丁○○、辰○○
      前揭所辯均係事後卸責之詞，而不足採，本件事證明確，
      被告丁○○、辰○○之犯行，堪以認定，均應依法論科。
二、查未扣案長約30公分刀械、類似手槍鐵製物品、木棒、水果
    刀、電擊棒、短鋁棒、螺絲起子各1 支，客觀上均足以對人
    之生命、身體安全構成威脅，而屬兇器之一種。是被告丁○○所為事實欄二、（一）、（二）、（三）所示之犯行，核
    均係犯刑法第330 條第1 項（有同法第321 條第1 項第3 款
    ）之攜帶兇器加重強盜罪及刑法第339 條之2 第1 項以不正
    方法利用自動付款設備詐欺罪。被告丁○○、辰○○所為事
    實欄二、（四）所示之犯行，渠等3 人侵入被害人住處相連
    接地下室停車場，該停車場為被害人住處一部分，且被告等
    人犯行之時間為凌晨1 時許，尚未日出，是被告丁○○、辰
    ○○所為，係犯刑法第330 條第1 項（有同法第321 條第1
    項第1 、4 款）之結夥三人以上於夜間侵入住宅加重強盜罪
    。上揭事實二、（一）、（二）、（三）其等逼問被害人提
    款卡密碼部分，並強迫被害人提款，應屬整個強盜犯行之部
    分行為，不另論以刑法第304 條之以強暴脅迫使人行無義務
    之事罪。被告丁○○於上揭事實二、（四）強盜犯行間，單
    獨另行起意強以性器官塞入被害人口中，係屬刑法第10條第
    5 項第1 款之性侵入行為（性交），結合前開加重強盜罪，
    核係犯刑法第332 條第2 項第2 款之強盜強制性交結合罪。
    上揭事實三之犯行，被告丁○○、辰○○與辛○○共謀搶奪
    被害人丑○○所駕駛賓士小客車得逞後，因脫免逮捕、防護
    贓物而當場施以強暴，駕駛車輛拖行被害人，核係犯刑法第
    329 條之罪，而有同法第321 條第1 項第4 款之情形，應依
    同法第330 條第1 項之加重強盜罪論處。被告辰○○上揭事
    實四所示行為，攜帶螺絲起子竊取車牌，係犯刑法第321 條
    第1 項第3 款之攜帶兇器竊盜罪。被告丁○○、辰○○上揭
    事實五所示行為，係犯刑法第339 條第1 項之詐欺取財罪。
    被告丁○○、辛○○間，就上揭事實二、（一）、（二）、
    （三）所示之強盜犯行及以不正方法利用自動付款設備詐欺
    罪，被告丁○○、辰○○與辛○○就上揭事實二、（四）所
    示之強盜犯行，彼此間有犯意之聯絡以及行為之分擔，均為
    共同正犯。被告丁○○於犯如上揭事實二、（四）所示之強
    盜犯行時，另單獨起意對被害人強制性交，被告辰○○、辛○○對該強盜結合犯部分應不負共犯之責。被告丁○○先後
    多次加重強盜及強盜結合犯行及多次以不正方法利用自動付
    款設備詐欺犯行，被告辰○○先後2 次加重竊盜犯行，其等
    各個相類犯行間，均時間緊接，基本構成要件相同，顯均係
    基於概括犯意而為，被告丁○○應依連續犯之規定，分別就
    強盜部分、就以不正方法利用自動付款設備詐欺部分，先各
    論以一罪，而該二罪間，有方法結果牽連犯關係，應從一重
    強盜強制性交結合罪處斷，並依連續犯之規定，除死刑、無
    期徒刑部分依法不得加重外，僅對有期徒刑部分加重其刑。
    而被告辰○○所犯加重強盜罪與加重竊盜罪，有方法結果之
    牽連犯關係，應從一重加重強盜罪處斷。公訴意旨雖未論及
    被告丁○○上揭事實二、（二）加重強盜犯行，惟公訴人於
    本院審理時，已擴張被告丁○○此部分犯行，本院自得加以
    審理。且被告丁○○持被害人癸○○提款卡提領現金，犯刑
    法第339 條之2 第1 項之以不正方法利用自動付款設備詐欺
    罪之犯行，與前揭被告丁○○所犯加重強盜罪，有方法結果
    牽連關係，為起訴效力所及，本院得一併審理。另公訴人認
    被告丁○○所犯強盜Ａ女財物及Ａ女對口交，係犯刑法第33
    0 條第1 項、第221 條第1 項之罪，及丁○○、辰○○共犯
    上揭事實三犯行，係犯刑法第325 條第1 項搶奪罪，均容有
    誤會，起訴法條應予變更。公訴人雖未就被告辰○○所犯刑
    法第321 條第1 項第3 款加重竊盜犯行起訴，惟此部分與被
    告辰○○所犯上揭事實二、（四）及上揭事實五之犯行，有
    方法結果牽連犯裁判上一罪關係，為起訴效力所及，本院自
    得併予審理。被告丁○○所犯強盜強制性交結合罪、準強盜
    罪、詐欺取財罪；被告辰○○就所犯加重強盜罪、準強盜罪
    、詐欺取財罪間，均犯意各別，行為互異，各應予以分論併
    罰。被告丁○○、辰○○分別曾有如事實欄所載之犯行及執
    行情形，有臺灣高等法院被告前案紀錄表、臺灣桃園地方法
    院檢察署刑案資料查註紀錄表在卷可按，渠等於5 年內再犯
    本案有期徒刑以上之罪，為累犯，均應依法遞加重其刑（被
    告丁○○所犯強盜強制性交結合罪之死刑、無期徒刑依法不
    得加重）。爰審酌被告丁○○、辰○○時值青壯年之際，物
    慾作祟，未思以正當手段謀生，而以此強暴脅迫之不法手段
    強取他人財物，被告丁○○另對被害人為強制性交，惡性非
    輕，及強盜所得財物之金額非少，暨被害者身心受創之嚴重
    性，被告辰○○於犯罪構成曾為被害人求情，及犯罪後態度
    等一切情狀，分別量處如主文所示之刑；並就被告丁○○、
    辰○○所犯定其應執行刑。
三、扣案手銬1 副、手銬鑰匙1 支，係共犯辛○○所有供共同犯
    罪所用之物，已據被告丁○○、辰○○於本院審理時供明在
    卷，依刑法第38條第1 項第2 款規定宣告沒收之。另未扣案
    長約30公分刀械、類似手槍鐵製物品、木棒、水果刀、電擊
    棒、短鋁棒、螺絲起子各1 支、手銬1 副，及數量不詳膠帶
    、集束帶、布製頭套，或為共犯辛○○所有，或無法證明屬
    被告丁○○、辰○○，或共犯辛○○所有之物，雖共本件犯
    罪所用，惟均未扣案，復無證據證明該等物品仍屬存在，爰
    不就此部分為沒收之諭知，併此敘明。
四、另按刑法第91條之1 第1 項雖規定：犯同法第221 條至第22
    7 條、第228 條、第229 條、第230 條、第234 條之罪者，
    於裁判前應經鑑定有無施以治療之必要。有施以治療之必要
    者，得令入相當處所，施以治療。上開條文係採列舉規定，
    而解釋法律不能逾越法定範圍，此觀同法第332 條第2 款之
    強盜而強制性交罪、第334 條第2 款之海盜而強制性交罪、
    第348 條第2 項之擄人勒贖而對被害人強制性交罪等，均排
    除在上開列舉罪名之外；但同為結合犯之同法第226 條之1
    強制性交而故意殺被害人罪，則在列舉之內，足見刑法第91
    條之1 第1 項所列舉之罪，並不當然包括各該罪名之結合犯
    在內。故被告丁○○雖犯刑法第332 條第2 項第2 款之強盜
    而強制性交罪，該罪既不在刑法第91條之1 第1 項列舉罪名
    之內，自無庸諭知於刑之執行前，令入相當處所，施以治療
    至治癒為止，併此敘明。
據上論斷，應依刑事訴訟法第299 條第1 項前段、第300 條、刑
法第28條、第56條、第321 條第1 項第3 款、第330 條第1 項、
第339 條第1 項、第339 條之2 第1 項、第332 條第2 項第2 款
、第55條、第51條第5 款、第47條、第38條第1 項第2 款，罰金
罰鍰提高標準條例第1 條前段，判決如主文。
本案經檢察官趙燕利到庭執行職務。
中　　華　　民　　國　　94　　年　　10　　月　　27　　日
　　　　　　　　　刑事第五庭審判長法　官  潘政宏
　　　　　　　　　　　　　　　　  法　官  張明儀
　　　　　　　　　　　　　　　　  法　官  邱滋杉
以上正本證明與原本無異。
如不服本判決，應於送達後10日內，向本院提出上訴狀（應附繕
本），上訴於臺灣高等法院。
                                  書記官　高文靜
中　　華　　民　　國　　94　　年　　10　　月　　27　　日
附錄：本案論罪科刑法條全文
中華民國刑法第三百三十條
犯強盜罪而有第三百二十一條第一項各款情形之一者，處七年以
上有期徒刑。
前項之未遂犯罰之。
中華民國刑法第三百二十一條
犯竊盜罪而有左列情形之一者，處六月以上、五年以下有期徒刑
：
一、於夜間侵入住宅或有人居住之建築物、船艦或隱匿其內而犯
之者。
二、毀越門扇、牆垣或其他安全設備而犯之者。
三、攜帶兇器而犯之者。
四、結夥三人以上而犯之者。
五、乘火災、水災或其他災害之際而犯之者。
六、在車站或埠頭而犯之者。
前項之未遂犯罰之。
中華民國刑法第第三百三十九條 (普通詐欺罪)
意圖為自己或第三人不法之所有，以詐術使人將本人或第三人之
物交付者，處五年以下有期徒刑、拘役或科或併科一千元以下罰
金。
以前項方法得財產上不法之利益或使第三人得之者，亦同。
前二項之未遂犯罰之。
中華民國刑法第三百三十九條之二
意圖為自己或第三人不法之所有，以不正方法由自動付款設備取
得他人之物者，處三年以下有期徒刑、拘役或一萬元以下罰金。
以前項方法得財產上不法之利益或使第三人得之者，亦同。
中華民國刑法第三百三十二條第二項
犯強盜罪而有下列行為之一者，處死刑、無期徒刑或十年以上有
期徒刑。
一放火者。
二強制性交者。
三擄人勒贖者。
四使人受重傷者。